臺灣板橋地方法院民事判決　九十年度訴字第一八一二號
　　原　　　告　必旺軸承有限公司
　　法定代理人　甲○○
　　訴訟代理人　乙○○
　　複代理人　　巫宗翰
　　被　　　告　亞強企業股份有限公司
　　法定代理人　丙○○
　　訴訟代理人　文麗芝
右當事人間請求給付給付貨款事件，本院判決如左：
    主    文
被告應給付原告新台幣捌拾捌萬柒仟貳佰伍拾元，及自民國九十年六月三十日起至清
償日止，按年息百分之五計算之利息。
訴訟費用由被告負擔。
本判決第一項於原告以新台幣拾萬為被告供擔保後，得假執行。但被告如於假執行
程序實施前，以新台幣捌拾捌萬柒仟貳佰伍拾元為原告預供擔保，得免為假執行。
    事    實
甲、原告方面：
一、聲明：求為判決除供擔保金額外，如主文所示。
二、陳述：
    被告於民國八十九年十月二十四日向原告訂購R2─5ZZ微小軸承五萬個及RI─
    518ZZ 微小軸承高轉速馬達級一萬個，原告依約於九十年一月三日交貨，貨款（
    含稅）共計新臺幣（下同）八十八萬七千二百五十元。詎原告多次催索給付貨款
    ，被告置之未理，為此依買賣契關係提起本訴，請求被告給付本件貨款及遲延利
    息。
三、證據：提出出貨單、託運單、訂購單、進口報單、發票、品質證明單、驗收單各
    一紙。
乙、被告方面：
一、聲明：求為判決駁回原告之訴及假執行之聲請；並陳明如受不利之判決，願供擔
          保請免為假執行。
二、陳述：
    被告向原告購買之微小軸承係約明要日本ＥＺＯ規格RI─518ZZ之高轉速品質，
    原告所交付之貨物既非ＥＺＯ之廠牌，被告自無付款之必要。實則原告所提出之
    進口軸承的貿易公司，是日本ＮＭＢ在台總代理，非ＥＺＯ在臺灣之總代理，故
    原告並無法證明產品之來源。是在被告無法做檢驗之情況下，貨物竟遭國外商退
    貨，被告自得解除契約（其中R2─5ZZ微小軸承雖無瑕疵，但須與RI─518ZZ微小
    軸承一起使用，故倘一部無法使用，全部均無法再使用。），並得依契約第三條
    約定「如有品質不符等遭客戶賠時，應由賣方負責賠償。」由原告負賠償之責。
三、證據：提出包裝紙盒影本一份、傳真函五十四頁。
    理    由
一、原告起訴主張，被告於八十九年十月二十四日向原告訂購R2─5ZZ微小軸承五萬
    個及RI─518ZZ微小軸承高轉速馬達級一萬個，原告已依約於九十年一月三日交
    貨，貨款（含稅）共計八十八萬七千二百五十元。詎原告多次催索給付貨款，被
    告置之未理，為此依買賣契關係提起本訴，請求被告給付本件貨款及遲延利息。
    被告則以，關於R2─5ZZ微小軸承部分固無問題，然RI─518ZZ微小軸承部分，原
    告迄未提出製造商ＥＺＯ所出具之出廠證明，顯已違背契約之特約，被告自得解
    除契約或請求賠償等情置辯。
二、查原告主張：被告於八十九年十月二十四日向原告訂購R2─5ZZ微小軸承五萬個
    及RI─518ZZ微小軸承高轉速馬達級一萬個，原告已依約於九十年一月三日交貨
    ，貨款（含稅）共計八十八萬七千二百五十元等情，業據提出出貨單及訂購單各
    一份為證，並被告所不爭執，堪信為真正。
三、原告復主張：依兩造間契約之約定，關於RI─518ZZ微小軸承部分，固須具備Ｅ
    ＺＯ之品質，然無須定為ＥＺＯ之廠牌等情。然為被告所否認，辯稱：該產品係
    約定須為ＥＺＯ製造生產，非僅品質相等而已，是原告應出具ＥＺＯ之出廠證明
    ，惟迄未提出。另先前被告訴訟代理人所為陳述並不實在（九十一年三月七日言
    詞辯論期日），係出為錯誤，應予更正云云。經查：
（一）按民事訴訟事件，當事人曾為不利於己之自承時，法院自可毋庸別予調查證據
      ，即依據其自承以為裁判，如合法代理人在訴訟上代為自認，亦與當事人自身
      所為相同（最高法院十九年上字第二一六五號判例參照）。又訴訟代理人事實
      上之陳述，經到場之當事人本人，即時撤銷或更正者，不生效力；當事人主張
      之事實，經他造於準備書狀內或言詞辯論時或在受命法官、受託法官前自認者
      ，無庸舉證。自認之撤銷，除別有規定外，以自認人能證明與事實不符或經他
      造同意者，始得為之，民事訴訟法第七十二條、第二百七十九條第一、三項分
      別定有明文。
（二）查本件被告訴訟代理人於本院九十一年三月七日言詞辯論期日時，對原告主張
      「當初約定是日本ＥＺＯ的品質，但沒有約定要ＥＺＯ的廠牌」一節，既自認
      無訛，更進一步陳稱：只有約定品質。則雖據未到場之被告於次次言詞辯論期
      日時改稱「因為訴訟代理人並不清楚這件事，所以之前的主張並非事實，依照
      產品編號而言，就是ＥＺＯ廠牌的產品等語。」仍難認該當於民事訴訟法第七
      十二條規定得逕就訴訟代理人之陳述為撤銷或更正。蓋民事訴訟法第七十二條
      之規定，乃限縮對於到場之當事人始享有撤銷或更正權。
（三）被告復辯以：依原告所提出之單據記均記載廠牌為ＥＺＯ，則被告之訴訟代理
      人前開自認顯與事實不符，亦得主張撤銷云云。查兩造對於卷附訂購單及驗收
      單各一紙、出貨單二紙，其形式為真正；RI─518ZZ為ＭＭＢ廠牌之產品編號
      ，AR2─5ZZ為ＥＺＯ廠牌之產品編號；本件原告所交付之系爭貨物並非ＥＺＯ
      廠牌等情，均未有爭執，可信為真正。又觀諸訂貨單上係載「RI─518ZZ須是
      ＥＺＯ品質，交期請勿必配合，提供各五個樣品，八十九年十月二十四日」；
      八十九年六月一日出貨單（即樣品出貨單）上載「產品編號、品名RI─518ZZ
      ，廠牌ＥＺＯ」；九十年一月三日出貨單上則於產品編號部分載為AR2─
　　　5ZZEZO；驗收單部分載「料號AR2─5ZZEZO（RI─518ZZ）」，記載並不盡相同
　　　。即部分曰為「ＥＺＯ品質」（訂貨單），部分曰為「廠牌ＥＺＯ」（樣品出
　　　貨單），部分又將ＭＭＢ廠牌之貨號與ＥＺＯ廠牌貨號併列（正式出貨單），
　　　並非如被告所指均一致載明係ＥＺＯ之廠牌，是經本院調查之結果，尚難單憑
　　　前開書證即得推認被告訴訟代理人之自認，與事實不符，而得撤銷自認；遑論
　　　前開書證之提出均早於九十一年三月七日，更難認有何出於錯誤而為自認之情
　　　。即前開被告訴訟代理人供認之事實，既未經合法撤銷，被告自不得再為反對
　　　之主張，法院並應據以為認定事實及裁判之基準。
四、依前所述，本件買賣標的物其中AR2─5ZZEZO（RI─518ZZ）部分，兩造既僅約定
    須符合ＥＺＯ製造之品質，則原告並無交付ＥＺＯ製造證明之必要。反應由被告
    就所辯：交付之產品品質不符，遭客戶退貨等情，負舉證之責。又此部分固據被
    告提出與客戶往來之傳真函五十四紙為證，然被告與其客戶間之約定，是否等同
    兩造間之約定，已有可議；參以卷附傳真函中迄頭至尾，均以RI─518ZZ為產品
    名稱，而非AR2─5ZZ，更難認被告與其上手買受人間曾就品牌有為ＥＺＯ之約定
    。此外，被告復未提出其餘證據以供本院審酌，空言原告所交付之貨物，未具保
    證之品質云云，並無足採。
五、從而，原告本於買賣契約關係，請求被告給付本件貨款八十八萬七千二百五十元
    ，及自支付命令送達翌日（即九十年六月三十日）起至清償日止，按年息百分之
    五計算之利息，為有理由，應予准許。
六、兩造均陳明願供擔保請准宣告假執行或免為假執行，經核均無不合，爰各酌定相
    當之擔保金額准許之。
七、因本案事證已臻明確，兩造其餘主張陳述及所提之證據，均毋庸再予審酌，附此
    敘明。
結論：本件原告之訴為有理由，依民事訴訟法第七十八條、第三百九十條第二項、第
三百九十二條，判決如主文。
中　　　華　　　民　　　國　　九十一　　年　　　五　　　月　　　九　　　日
                                  臺灣板橋地方法院民事第一庭
~B法　官　黃信滿
右為正本係照原本作成。
如對本判決上訴，須於判決送達後二十日內向本院提出上訴狀。
中　　　華　　　民　　　國　　九十一　　年　　　五　　　月　　　九　　　日
~B書記官　吳美瑤
